臺灣板橋地方法院刑事判決　　　　　　 100年度訴字第2512號
公　訴　人　臺灣板橋地方法院檢察署檢察官
被　　　告　黃正豪
上列被告因違反毒品危害防制條例案件，經檢察官提起公訴（
100 年度毒偵字第5710號），本院合議庭裁定依簡式審判程序，
判決如下：
    主  文
黃正豪犯施用第一級毒品罪，累犯，處有期徒刑拾壹月。
    事  實
一、黃正豪於：（一）民國94年間，因施用毒品案件，經國防部
    東部地方軍事法院裁定送觀察勒戒後，認無繼續施用毒品之
    傾向，於94年3 月23日執行完畢釋放出所，並由國防部東部
    地方軍事法院檢察署檢察官以94年度蓮檢字第1894號為不起
    訴處分確定；（二）前開觀察勒戒執行完畢釋放後5 年內之
    96年間，因施用第一級毒品案件，經本院以96年度訴字第23
    11號判處有期徒刑10月，減為有期徒刑5 月確定，於96年11
    月5 日易科罰金執行完畢（於本案構成累犯）；（三）96年
    間，因施用第一、二級毒品案件，經本院以97年度訴字第75
    7 號判處有期徒刑1 年6 月、6 月，應執行有期徒刑1 年10
    月確定，經入監執行後，於99年4 月1 日執行完畢出監（於
    本案亦構成累犯）；（四）99年間，因施用第一級毒品案件
    ，經本院以99年度訴字第3657號判處有期徒刑10月確定；（
    五）99、100 年間，因施用第一、二級毒品案件（各2 罪，
    共4 罪），經本院以100 年度訴字第1059號分別判處有期徒
    刑9 月、9 月（第一級毒品部分）及5 月、5 月（第二級毒
    品部分），應執行有期徒刑1 年10月確定，而上開（四）、
    （五）部分所示之各罪刑，嗣經本院以100 年度聲字第4555
    號裁定更定應執行刑為有期徒刑2 年7 月確定（現執行中）
    。
二、詎黃正豪猶未能戒除毒癮，於前開矯治程序執行完畢釋放後
    5 年內，曾為上開施用毒品犯行並經法院判刑確定，復基於
    施用第一級毒品之犯意，於100 年6 月27日某時許，在其新
    北市○○區○○街61巷20號3 樓住處內，以針筒注射之方式
    ，施用第一級毒品海洛因1 次；嗣於同月28日9 時30分許，
    因另案未到案執行遭發布通緝，為警在新北市○○區○○路
    151 號前查獲，並經其同意採集尿液送驗後，檢驗結果確呈
    嗎啡陽性反應，而查悉上情。
三、案經新北市政府警察局海山分局移送臺灣板橋地方法院檢察
    署檢察官偵查起訴。
    理  由
一、本件被告黃正豪所犯係死刑、無期徒刑、最輕本刑為3 年以
    上有期徒刑以外之罪，其於本院準備程序中就被訴事實為有
    罪之陳述，經告知簡式審判程序之旨，並聽取公訴人及被告
    之意見後，合議庭裁定由受命法官獨任進行簡式審判程序。
二、上開事實，業經被告於本院審理中自白甚詳；而被告經警採
    集其尿液檢體之送驗結果，呈嗎啡陽性反應一情，有臺灣檢
    驗科技股份有限公司濫用藥物檢驗報告（檢體編號：B00000
    00）、新北市政府警察局海山分局毒品案件尿液檢體編號及
    姓名對照表各1 紙在卷可稽。
三、按觀察、勒戒或強制戒治執行完畢釋放後，5 年內再犯施用
    第一、二級毒品之罪者，檢察官應依法追訴，毒品危害防制
    條例第23條第2 項定有明文；次按修正毒品危害防制條例就
    施用毒品者，僅於「初犯」及「5 年後再犯」二種情形，有
    其追訴條件之限制，即須於初犯經觀察、勒戒或強制戒治釋
    放後，5 年內均無施用毒品之行為，始能認其前所實施之觀
    察、勒戒或強制戒治已足遮斷毒癮，而得於5 年後再犯時，
    再予適用初犯之規定，重行觀察、勒戒等程序；倘5 年內已
    經再犯，被依法追訴處罰，縱其第3 次（或第3 次以上）施
    用毒品之時間在初犯釋放5 年以後，即與「5 年後再犯」之
    情形有別，且因已於「5 年內再犯」，顯見其再犯率甚高，
    原實施觀察、勒戒或強制戒治，已無法收其實效，而無5 年
    戒斷期之存在，自無再經觀察、勒戒及強制戒治之必要，應
    由檢察官逕行起訴（最高法院95年度台非字第59號、95年度
    台非字第65號判決意旨參照）。查本件被告有事實欄所載施
    用毒品前科，有臺灣高等法院被告前案紀錄表在卷可稽，是
    被告於觀察、勒戒期滿釋放後，確於「5 年內」再犯施用毒
    品犯行，並經法院判處罪刑確定，亦甚明確；據此，依前開
    法條及判決意旨，本件被告既已在觀察、勒戒執行完畢釋放
    後之5 年內再犯施用毒品罪，本案犯行自應由檢察官逕行起
    訴，附此敘明。綜上，本件事證已明，被告犯行堪以認定，
    應依法論科。
四、論罪科刑：
(一)論罪：
    查海洛因屬毒品危害防制條例第2 條第2 項第1 款所稱之第
    一級毒品，核被告黃正豪施用海洛因之行為，係違反該條例
    第10條第1 項之施用第一級毒品罪。被告持有海洛因進而施
    用，其持有之低度行為，應為施用之高度行為所吸收，不另
    論罪。又被告有如事實欄所載犯罪科刑及有期徒刑執行完畢
    情形，有臺灣高等法院被告前案紀錄表在卷可稽，其於有期
    徒刑執行完畢後5 年以內，故意再犯本件最重本刑為有期徒
    刑以上之罪，應依刑法第47條第1 項之規定論以累犯，並加
    重其刑。
(二)科刑：
    審酌被告業經觀察、勒戒之矯治程序，並獲不起訴處分之寬
    典；且前有多次施用毒品前科，另於99年間，因施用第一級
    毒品案件，經本院以99年度訴字第3657號判處有期徒刑10月
    確定（見上開前案紀錄表），竟不知警惕，再為本件施用第
    一級毒品海洛因犯行，顯見其不思悔改，自制力亦顯不佳；
    惟衡施用毒品行為於本質上係屬自我戕害行為，反社會性之
    程度應屬較低，且被告已於本院審理時坦承上開施用毒品犯
    行，態度尚佳等一切情狀，爰量處如主文所示之刑，以示懲
    儆。
五、據上論斷，應依刑事訴訟法第273 條之1 第1 項、第299 條
    第1 項前段，毒品危害防制條例第10條第1 項，刑法第11條
    前段、第47條第1 項，判決如主文。
本案經檢察官曾揚嶺到庭執行職務。
中    華    民    國   100    年    11    月    29    日
                  刑事第七庭   法  官   蘇揚旭
上列正本證明與原本無異。
如不服本判決，應於判決送達後10日內敘明上訴理由，向本院提
出上訴狀 (應附繕本) ，上訴於臺灣高等法院。其未敘述上訴理
由者，應於上訴期間屆滿後20日內向本院補提理由書「切勿逕送
上級法院」。
                               書記官   李郁禎
中    華    民    國   100    年    11    月    30    日
附錄本案論罪科刑之法條：
毒品危害防制條例第10條
施用第一級毒品者，處六月以上五年以下有期徒刑。
施用第二級毒品者，處三年以下有期徒刑。